【裁判字號】    99,司聲,84
【裁判日期】    990528
【裁判案由】    確定訴訟費用額
【裁判全文】
臺灣臺南地方法院民事裁定              99年度司聲字第84號
聲  請  人  蔡仁即被告陳厭之.
            蔡文超即被告陳厭之.
            蔡嘉殷即被告陳厭之.
            蔡淑惠即被告陳厭之.
            陳遵仰即被告陳厭之.
聲  請  人  宇○○
即  被  告
            未○○○
            戌○○
            天○○
相  對  人  Ｄ○○
即  被  告          
相  對  人  陳毓坪即原告陳林玉.
            陳毓洲即原告陳林玉.
            陳慧珠即原告陳林玉.
            陳昭蓉即原告陳林玉.
相  對  人  Ｃ○○
即  被  告
相  對  人  陳怡安即被告陳秀銓.
            蔣蓉蓉即被告陳秀銓.
相  對  人  巳○○
即  被  告              號16.
            地○○
相  對  人  臺南縣新營市農會
即  被  告
法定代理人  Ｇ○○
相  對  人  庚○○
即  被  告
            丑○○
            酉○○
            辰○○○
            宙○
            午○○
            Ａ○○
            Ｂ○○
            黃○○
            玄○○
            甲○○○
            申○○○○○○
            亥○○
            乙○○
相  對  人  王劉秋枝即被告王曜.
            王威霖即被告王曜家.
            王麗玲即被告王曜家.
            王琦瑩即被告王曜家.
相  對  人  丙○○
即  被  告
相  對  人  蔡鴻圖即被告蔡王秀.
            蔡素蕙即被告蔡王秀.
            蔡素真即被告蔡王秀.
            蔡貞婉即被告蔡王秀.
相  對  人  翁王秀鸞
即  被  告
            寅○○○
相  對  人  林來平即被告林陳言.
            林雲明即被告林陳言.
            林峻頡即被告林陳言.
            趙林月娥即被告林陳.
            林俊龍即被告林陳言.
            林明正即被告林陳言.
            林淑絹即被告林陳言.
            林宏吉即被告林陳言.
            林玫岑即被告林陳言.
            林玫伶即被告林陳言.
相  對  人  丁○○
即  被  告
            辛○○
            戊○○
            己○○
            癸○○
            壬○○
            子○○
            卯○○○
            Ｆ○○○
            Ｅ○○○
相  對  人  蕭忠澤即被告蕭丁發.
            蕭鴻嘉即被告蕭丁發.
上當事人間請求分割共有物事件，聲請人聲請確定訴訟費用額，
本院裁定如左：
    主  文
相對人應給付聲請人蔡仁、蔡文超、蔡嘉殷、蔡淑惠、陳遵仰
等五人之訴訟費用額確定如附表三所示之金額，並自本裁定送達
翌日起至清償日止，按週年利率百分之五計算之利息。
相對人應給付聲請人宇○○、未○○○、戌○○、天○○等四人
之訴訟費用額確定如附表四所示之金額，並自本裁定送達翌日起
至清償日止，按週年利率百分之五計算之利息。
    理  由
一、聲請人與相對人間請求分割共有物事件，分別經本院88年度
    訴字第1449號及臺灣高等法院臺南分院92年度上易字第7號民
    事判決確定，其第一審（除確定部份外）、第二審訴訟費用
    由兩造依附表一所示比例負擔。
二、本件確定訴訟費用額，經本院依職權調取上開本院88年度訴
    字第1449號及臺灣高等法院臺南分院92年度上易字第7號分
    割共有物卷等卷宗審查後，並經本院通知聲請人及相對人陳
    報訴訟費用計算書及單據，經審核後其所支出的第一審、第
    二審訴訟費用共計新臺幣416,746元，其第一審所支出之訴
    訟費用共計為新臺幣74,384元，第二審支出之訴訟費用共計
    為新臺幣343,329元（當事人及其支出金額詳如附表二所示
    ）。
三、第一審確定之訴訟標的為台南縣新營市○○段409之2地號，
    面積為19平方公尺，占所有訴訟標的之0.013（兩地號公告
    地價相同，故不論。第一審確定部分為台南縣新營市405之2
    地號土地，其面積為19平方公尺，而未確定地號為新營市○
    段405之9地號面積1,469平方公尺，佔所有訴訟標的比例為
    19/(19+1469)≒0.013），即第一審相對人陳林玉桂所支出
    之訴訟費用為新臺幣49,184元，其中確定的新臺幣639元（
    49,184元*0.013≒639元），應由原告即相對人陳林玉桂負
    擔。
四、另相對人依台灣高等法院台南分院92年度上易字第7號判決
    ，其第一審（除確定部份外）、第二審訴訟費用由兩造依附
    表一所示比例負擔。故除第一審確定部分訴訟費用，第一審
    、第二審所支出的訴訟費用，共計為新臺幣417,074元，均
    應由聲請人及相對人依附表一所示比例負擔之。
五、聲請人陳厭之繼承人蔡仁、蔡文超、蔡嘉殷、蔡淑惠、陳
    遵仰等五人應負擔訴訟費用額為新臺幣104,269元（第二審
    確定訴訟費用額417,074元*聲請人所佔比率3/12≒104,269
    元），已支出之訴訟費用額為新臺幣157,712元，故聲請人
    蔡仁等五人多負擔新臺幣53,443元，應由相對人按附表一
    比例負擔。故相對人應給付聲請人蔡仁、蔡文超、蔡嘉殷
    、蔡淑惠、陳遵仰等五人之訴訟費用，詳如附表三所示之金
    額，並應加計自本裁定送達翌日起至清償日止，按週年利率
    百分之五計算之利息。
六、聲請人宇○○、未○○○、戌○○、天○○等四人應負擔訴
    訟費用額為新臺幣65,793元（第二審確定訴訟費用額417,07
    4元*聲請人所佔比率631/4000≒65,793元），已支出之訴訟
    費用額為新臺幣87,879元，故聲請人宇○○等四人多負擔新
    臺幣22,086元，應由相對人按附表一比例負擔。故相對人應
    給付聲請人宇○○、未○○○、戌○○、天○○等四人之訴
    訟費用，詳如附表四所示之金額，並應加計自本裁定送達翌
    日起至清償日止，按週年利率百分之五計算之利息。
七、依民事訴訟法第91條、第85條第2項，裁定如主文。
中    華    民    國    99    年    5     月    28    日
                  民  事  庭    司法事務官
上為正本係照原本作成
如對本裁定不服，應於收受裁定正本送達後10日內向本院提出異
議狀。
中    華    民    國    99    年    5     月    28    日
                                書記官  鍾佳佑
附表一：
┌──────┬──────┬────────┬─────────────┐
│共有人姓名  │應有部分比例│負擔訴訟費用比例│備  註                    │
├──────┼──────┼────────┼─────────────┤
│1.宇○○    │39/400      │39/400          │                          │
├──────┼──────┼────────┼─────────────┤
│2.未○○○  │108/4000    │108/4000        │                          │
├──────┼──────┼────────┼─────────────┤
│3.戌○○    │133/8000    │133/8000        │共同繼承陳清水應有部分133/│
│            │            │                │4000，已辦繼承登記。      │
├──────┼──────┼────────┼─────────────┤
│4.天○○    │133/8000    │133/8000        │共同繼承陳清水應有部分133/│
│            │            │                │4000，已辦繼承登記。      │
├──────┼──────┼────────┼─────────────┤
│5.黃○○    │1/120       │1/120           │共同繼承陳塗應有部分1/12，│
│            │            │                │尚未辦繼承登記。          │
├──────┼──────┼────────┼─────────────┤
│6.巳○○    │1/24        │1/24            │                          │
├──────┼──────┼────────┼─────────────┤
│7.Ｃ○○    │1/24        │1/24            │                          │
├──────┼──────┼────────┼─────────────┤
│8.陳怡安    │1/24        │1/24            │繼承陳秀銓應有部分，已辦繼│
│            │            │                │承登記。                  │
├──────┼──────┼────────┼─────────────┤
│9.台南縣新營│1/24        │1/24            │                          │
│  市農會    │            │                │                          │
│            │            │                │                          │
├──────┼──────┼────────┼─────────────┤
│10.蔡仁   │1/32        │1/32            │共同繼承陳厭應有部分3/12，│
│            │            │                │已辦繼承登記。            │
├──────┼──────┼────────┼─────────────┤
│11.蔡文超   │1/32        │1/32            │共同繼承陳厭應有部分3/12，│
│            │            │                │已辦繼承登記。            │
├──────┼──────┼────────┼─────────────┤
│12.蔡嘉殷   │1/32        │1/32            │共同繼承陳厭應有部分3/12，│
│            │            │                │已辦繼承登記。            │
├──────┼──────┼────────┼─────────────┤
│13.蔡淑惠   │1/32        │1/32            │共同繼承陳厭應有部分3/12，│
│            │            │                │已辦繼承登記。            │
├──────┼──────┼────────┼─────────────┤
│14.陳遵仰   │1/8         │1/8             │共同繼承陳厭應有部分3/12，│
│            │            │                │已辦繼承登記。            │
├──────┼──────┼────────┼─────────────┤
│15.午○○   │1/120       │1/120           │共同繼承陳塗應有部分1/12，│
│            │            │                │尚未辦繼承登記。          │
├──────┼──────┼────────┼─────────────┤
│16.Ａ○○   │1/120       │1/120           │共同繼承陳塗應有部分1/12，│
│            │            │                │尚未辦繼承登記。          │
├──────┼──────┼────────┼─────────────┤
│17.陳毓坪   │11/600      │11/600          │應有部分六十分之一，加上繼│
│            │            │                │承自陳塗應有部分六百分之一│
│            │            │                │，合計為六百分之十一。    │
├──────┼──────┼────────┼─────────────┤
│18.Ｂ○○   │1/120       │1/120           │共同繼承陳塗應有部分1/12，│
│            │            │                │尚未辦繼承登記。          │
├──────┼──────┼────────┼─────────────┤
│19.玄○○   │1/120       │1/120           │共同繼承陳塗應有部分1/12，│
│            │            │                │尚未辦繼承登記。          │
├──────┼──────┼────────┼─────────────┤
│20.甲○○○ │1/120       │1/120           │共同繼承陳塗應有部分1/12，│
│            │            │                │尚未辦繼承登記。          │
├──────┼──────┼────────┼─────────────┤
│21.陳慧珠   │11/600      │11/600          │應有部分六十分之一，加上繼│
│            │            │                │承自陳塗應有部分六百分之一│
│            │            │                │，合計為六百分之十一。    │
├──────┼──────┼────────┼─────────────┤
│22.陳昭蓉   │11/600      │11/600          │應有部分六十分之一，加上繼│
│            │            │                │承自陳塗應有部分六百分之一│
│            │            │                │，合計為六百分之十一。    │
├──────┼──────┼────────┼─────────────┤
│23.陳毓洲   │11/600      │11/600          │應有部分六十分之一，加上繼│
│            │            │                │承自陳塗應有部分六百分之一│
│            │            │                │，合計為六百分之十一。    │
├──────┼──────┼────────┼─────────────┤
│24.丑○○   │11/200      │11/200          │                          │
├──────┼──────┼────────┼─────────────┤
│25.Ｄ○○   │1/6         │1/6             │                          │
├──────┼──────┼────────┼─────────────┤
│26.庚○○   │149/4000    │149/4000        │                          │
├──────┼──────┼────────┼─────────────┤
│27.酉○○   │1/120       │1/120           │共同繼承陳塗應有部分1/12，│
│            │            │                │尚未辦繼承登記。          │
├──────┼──────┼────────┼─────────────┤
│28.辰○○○ │1/120       │1/120           │共同繼承陳塗應有部分1/12，│
│            │            │                │尚未辦繼承登記。          │
├──────┼──────┼────────┼─────────────┤
│29.宙○     │1/120       │1/120           │共同繼承陳塗應有部分1/12，│
│            │            │                │尚未辦繼承登記。          │
├──────┼──────┼────────┼─────────────┤
│30.陳林玉桂 │11/600      │11/600          │應有部分六十分之一，加上繼│
│            │            │                │承自陳塗應有部分六百分之一│
│            │            │                │，合計為六百分之十一。    │
└──────┴──────┴────────┴─────────────┘
附表二：
┌────────┬─────────┬─────────┬─────┐
│    項目        │金額  （單位：元）│ 支出人           │ 備註     │
│                │                  │                  │          │
├────────┼─────────┼─────────┼─────┤
│第一審裁判費    │   16,462元       │ 陳林玉桂支出     │          │
├────────┼─────────┼─────────┼─────┤
│第一審郵票費    │   10,527元       │ 陳林玉桂支出     │          │
├────────┼─────────┼─────────┼─────┤
│複丈費（乙案）  │   14,400元       │ Ｄ○○支出       │          │
│90年2月1日      │                  │                  │          │
├────────┼─────────┼─────────┼─────┤
│複丈費          │    5,000元       │ 陳林玉桂支出     │          │
│89年6月 5日     │                  │                  │          │
├────────┼─────────┼─────────┼─────┤
│複丈費          │   10,200元       │ 陳林玉桂支出     │          │
│89年6月28日     │                  │                  │          │
├────────┼─────────┼─────────┼─────┤
│複丈費          │   10,800元       │ 陳厭支出         │          │
│(丙案)          │                  │                  │          │                │                  │                  │          │
├────────┼─────────┼─────────┼─────┤
│複丈費          │    5,600元       │ 陳林玉桂支出     │          │
│91年1月 3日     │                  │                  │          │
├────────┼─────────┼─────────┼─────┤
│公示送達        │       45元       │ 陳林玉桂支出     │          │
├────────┼─────────┼─────────┼─────┤
│登報費          │      500元       │ 陳林玉桂支出     │          │
│89年9月         │                  │                  │          │
├────────┼─────────┼─────────┼─────┤
│證人旅費        │       50元       │ 陳林玉桂支出     │          │
│88年10月4日     │                  │                  │          │
├────────┼─────────┼─────────┼─────┤
│證人旅費        │      800元       │ 陳林玉桂支出     │          │
│88年10月1日     │                  │                  │          │
├────────┼─────────┼─────────┼─────┤
│第二審裁判費    │   20,562元       │ 陳厭支出         │          │
├────────┼─────────┼─────────┼─────┤
│第二審裁判費    │   20,562元       │宇○○、陳沈金蓮、│          │
│                │                  │戌○○、天○○支出│          │
├────────┼─────────┼─────────┼─────┤
│第二審裁判費    │   20,562元       │巳○○、陳秀銓、陳│          │
│                │                  │維鈞、新營市農會支│          │
│                │                  │出                │          │
├────────┼─────────┼─────────┼─────┤
│第二審裁判費    │   20,562元       │ 黃○○支出       │          │
├────────┼─────────┼─────────┼─────┤
│評鑑費          │   44,100元       │ Ｄ○○支出       │          │
│94年5月13日     │                  │                  │          │
├────────┼─────────┼─────────┼─────┤
│複丈費          │   16,800元       │ Ｄ○○支出       │          │
│94年2月16日     │                  │                  │          │
├────────┼─────────┼─────────┼─────┤
│                │                  │                  │一審轉交二│
│郵票費          │    1,874元       │ 陳林玉桂支出     │審        │
├────────┼─────────┼─────────┼─────┤
│郵票費          │    6,868元       │ 陳厭支出         │已退還全額│
│92年8月14日     │                  │                  │          │
├────────┼─────────┼─────────┼─────┤
│地政複丈費      │   14,400元       │ 陳厭支出         │          │
│93年11月15日    │                  │                  │          │
├────────┼─────────┼─────────┼─────┤
│評鑑費          │   44,100元       │ 陳厭支出         │          │
│94年5月20日     │                  │                  │          │
├────────┼─────────┼─────────┼─────┤
│郵票費          │    1,700元       │ 陳厭支出         │          │
│92年2月21日     │                  │                  │          │
├────────┼─────────┼─────────┼─────┤
│評鑑費          │   66,150元       │ 陳厭支出         │          │
│93年3月16日     │                  │                  │          │
├────────┼─────────┼─────────┼─────┤
│郵票費          │    1,700元       │ 宇○○支出       │已退還533 │
│92年2月21日     │                  │                  │元        │
├────────┼─────────┼─────────┼─────┤
│郵票費          │    1,700元       │巳○○、Ｃ○○、陳│已退還510 │
│91年10月17日及  │                  │怡安、新營市農會等│元        │
│92年7月23日     │                  │支出              │          │
├────────┼─────────┼─────────┼─────┤
│調查證據旅費    │    1,050元       │巳○○、Ｃ○○、陳│          │
│92年4月28日     │                  │怡安、新營市農會等│          │
│                │                  │支出              │          │
├────────┼─────────┼─────────┼─────┤
│測量費          │    2,400元       │巳○○、Ｃ○○、陳│          │
│92年4月15日     │                  │怡安、新營市農會等│          │
│                │                  │支出              │          │
├────────┼─────────┼─────────┼─────┤
│鑑價費          │   66,150元       │宇○○、陳沈金蓮、│          │
│93年3月8日      │                  │戌○○、天○○支出│          │
├────────┴─────────┴─────────┴─────┤
│第一審訴訟費用共計新台幣74,384元。                                  │
├──────────────────────────────────┤
│第二審訴訟費用共計新台幣343,329元。                                 │
├──────────────────────────────────┤
│1.扣除第一審確定部分新台幣214元〔第一審確定金額僅佔全部訴訟費用金額 │
│  的0.013（第一審確定部分為台南縣新營市405之2地號土地，其面積為19平 │
│  方公尺，而未確定地號為新營市同段405之9地號面積1469平方公尺，故確定│
│  部分佔所有訴訟標的比例為19/(19+1469)≒0.013），即第一審相對人陳林 │
│  玉桂所支出之訴訟費用49,184元x0.013≒639元〕，應由相對人陳林玉桂負 │
│  擔，第二審確定的訴訟費用為新台幣417,074元。                       │
│2.陳林玉桂共計支出51,058元。                                        │
│3.Ｄ○○共計支出75,300元。                                          │
│4.陳厭共計支出157,712元。                                           │
│5.宇○○、未○○○、戌○○、天○○共計支出86,712元。                │
│6.巳○○、陳秀銓、Ｃ○○、新營市農會共計支出25,202元。              │
│7.宇○○共計支出1,167元。                                           │
│8.黃○○共計支出20,562元。                                          │
│9.92年8月14日陳厭所支出之郵票費6868元，業於92年11月27日退還陳厭訴訟 │
│  代理人鍾夢賢律師。宇○○等四人支出之郵票費533元，業於92年11月27日 │
│  退還其訴訟代理人陳慶鴻律師。巳○○等四人支出之郵票費510元，業於92 │
│  年11月27日退還其訴訟代理人林國明律師。                            │
│10.蕭丁發死亡，由蕭忠澤以及蕭鴻嘉繼承。                             │
│11.陳林玉桂死亡，由陳毓坪、陳毓洲、陳慧珠以及陳昭蓉繼承。           │
│12.陳厭死亡，由蔡仁、蔡文超、蔡嘉殷、蔡淑惠以及陳遵仰繼承。       │
│13.陳秀銓死亡，由陳怡安、蔣蓉蓉繼承。                               │
│14.王曜家死亡，由王威霖、王麗玲以及王琦瑩繼承。                     │
│15.蔡王秀枝死亡，由蔡素蕙、蔡素貞以及蔡貞婉繼承。                   │
│16.林陳言死亡，由林來平、林雲明、趙林月娥、林俊龍、林明正、林淑絹、 │
│   林峻頡、林宏吉、林玫岑以及林玫伶繼承。                           │
└──────────────────────────────────┘
附表三：
┌──────┬────────┬────────┬─────────┐
│共有人姓名  │應有部分比例    │負擔訴訟費用金額│備  註            │
│            │                │單位：新台幣    │                  │
├──────┼────────┼────────┼─────────┤
│1.宇○○    │39/400          │  5211元        │                  │
├──────┼────────┼────────┼─────────┤
│2.未○○○  │108/4000        │  1443元        │                  │
├──────┼────────┼────────┼─────────┤
│3.戌○○    │133/8000        │   888元        │                  │
├──────┼────────┼────────┼─────────┤
│4.天○○    │133/8000        │   888元        │                  │
├──────┼────────┼────────┼─────────┤
│5.黃○○    │1/120           │   445元        │                  │
├──────┼────────┼────────┼─────────┤
│6.巳○○    │1/24            │  2227元        │                  │
├──────┼────────┼────────┼─────────┤
│7.Ｃ○○    │1/24            │  2227元        │                  │
├──────┼────────┼────────┼─────────┤
│8.陳怡安    │1/24            │  2227元        │                  │
├──────┼────────┼────────┼─────────┤
│9.台南縣新營│1/24            │  2227元        │                  │
│  市農會    │                │                │                  │
├──────┼────────┼────────┼─────────┤
│10.蔡仁   │1/32            │  1670元        │                  │
├──────┼────────┼────────┼─────────┤
│11.蔡文超   │1/32            │  1670元        │                  │
├──────┼────────┼────────┼─────────┤
│12.蔡嘉殷   │1/32            │  1670元        │                  │
├──────┼────────┼────────┼─────────┤
│13.蔡淑惠   │1/32            │  1670元        │                  │
├──────┼────────┼────────┼─────────┤
│14.陳遵仰   │1/8             │  6680元        │                  │
├──────┼────────┼────────┼─────────┤
│15.午○○   │1/120           │   445元        │                  │
├──────┼────────┼────────┼─────────┤
│16.Ａ○○   │1/120           │   445元        │                  │
├──────┼────────┼────────┼─────────┤
│17.陳毓坪   │11/600          │   980元        │                  │
├──────┼────────┼────────┼─────────┤
│18.Ｂ○○   │1/120           │   445元        │                  │
├──────┼────────┼────────┼─────────┤
│19.玄○○   │1/120           │   445元        │                  │
├──────┼────────┼────────┼─────────┤
│20.甲○○○ │1/120           │   445元        │                  │
├──────┼────────┼────────┼─────────┤
│21.陳慧珠   │11/600          │   980元        │                  │
├──────┼────────┼────────┼─────────┤
│22.陳昭蓉   │11/600          │   980元        │                  │
├──────┼────────┼────────┼─────────┤
│23.陳毓洲   │11/600          │   980元        │                  │
├──────┼────────┼────────┼─────────┤
│24.丑○○   │11/200          │  2939元        │                  │
├──────┼────────┼────────┼─────────┤
│25.Ｄ○○   │1/6             │  8907元        │                  │
├──────┼────────┼────────┼─────────┤
│26.庚○○   │149/4000        │  1991元        │                  │
├──────┼────────┼────────┼─────────┤
│27.酉○○   │1/120           │   445元        │                  │
├──────┼────────┼────────┼─────────┤
│28.辰○○○ │1/120           │   445元        │                  │
├──────┼────────┼────────┼─────────┤
│29.宙○     │1/120           │   445元        │                  │
├──────┼────────┼────────┼─────────┤
│30.陳林玉桂 │11/600          │   980元        │陳毓坪、陳毓洲、陳│
│            │                │                │慧珠、陳昭蓉繼承之│
├──────┴────────┴────────┴─────────┤
│聲請人陳厭之繼承人蔡仁、蔡文超、蔡嘉殷、蔡淑惠、陳遵仰等五人應負擔│
│訴訟費用額為新台幣元104,269（第二審確定訴訟費用額417,074元*聲請人蔡 │
│仁等五人所佔比率3/12≒104,269元），已支出之訴訟費用額為新台幣157,7│
│12 元，故聲請人多負擔新台幣53,443元，應由相對人按附表一比例負擔。本 │
│表計算式：聲請人蔡仁等五人多負擔之訴訟費用53,443元*共有人應有部分 │
│比率。                                                              │
└──────────────────────────────────┘
附表四：
┌──────┬────────┬────────┬─────────┐
│共有人姓名  │應有部分比例    │負擔訴訟費用金額│備  註            │
│            │                │單位：新台幣    │                  │
├──────┼────────┼────────┼─────────┤
│1.宇○○    │39/400          │  2153元        │                  │
├──────┼────────┼────────┼─────────┤
│2.未○○○  │108/4000        │   596元        │                  │
├──────┼────────┼────────┼─────────┤
│3.戌○○    │133/8000        │   367元        │                  │
├──────┼────────┼────────┼─────────┤
│4.天○○    │133/8000        │   367元        │                  │
├──────┼────────┼────────┼─────────┤
│5.黃○○    │1/120           │   184元        │                  │
├──────┼────────┼────────┼─────────┤
│6.巳○○    │1/24            │   920元        │                  │
├──────┼────────┼────────┼─────────┤
│7.Ｃ○○    │1/24            │   920元        │                  │
├──────┼────────┼────────┼─────────┤
│8.陳怡安    │1/24            │   920元        │                  │
├──────┼────────┼────────┼─────────┤
│9.台南縣新營│1/24            │   920元        │                  │
│  市農會    │                │                │                  │
├──────┼────────┼────────┼─────────┤
│10.蔡仁   │1/32            │   690元        │                  │
├──────┼────────┼────────┼─────────┤
│11.蔡文超   │1/32            │   690元        │                  │
├──────┼────────┼────────┼─────────┤
│12.蔡嘉殷   │1/32            │   690元        │                  │
├──────┼────────┼────────┼─────────┤
│13.蔡淑惠   │1/32            │   690元        │                  │
├──────┼────────┼────────┼─────────┤
│14.陳遵仰   │1/8             │  2760元        │                  │
├──────┼────────┼────────┼─────────┤
│15.午○○   │1/120           │   184元        │                  │
├──────┼────────┼────────┼─────────┤
│16.Ａ○○   │1/120           │   184元        │                  │
├──────┼────────┼────────┼─────────┤
│17.陳毓坪   │11/600          │   405元        │                  │
├──────┼────────┼────────┼─────────┤
│18.Ｂ○○   │1/120           │   184元        │                  │
├──────┼────────┼────────┼─────────┤
│19.玄○○   │1/120           │   184元        │                  │
├──────┼────────┼────────┼─────────┤
│20.甲○○○ │1/120           │   184元        │                  │
├──────┼────────┼────────┼─────────┤
│21.陳慧珠   │11/600          │   405元        │                  │
├──────┼────────┼────────┼─────────┤
│22.陳昭蓉   │11/600          │   405元        │                  │
├──────┼────────┼────────┼─────────┤
│23.陳毓洲   │11/600          │   405元        │                  │
├──────┼────────┼────────┼─────────┤
│24.丑○○   │11/200          │  1214元        │                  │
├──────┼────────┼────────┼─────────┤
│25.Ｄ○○   │1/6             │  3681元        │                  │
├──────┼────────┼────────┼─────────┤
│26.庚○○   │149/4000        │   823元        │                  │
├──────┼────────┼────────┼─────────┤
│27.酉○○   │1/120           │   184元        │                  │
├──────┼────────┼────────┼─────────┤
│28.辰○○○ │1/120           │   184元        │                  │
├──────┼────────┼────────┼─────────┤
│29.宙○     │1/120           │   184元        │                  │
├──────┼────────┼────────┼─────────┤
│30.陳林玉桂 │11/600          │   405元        │陳毓坪、陳毓洲、陳│
│            │                │                │慧珠、陳昭蓉繼承之│
├──────┴────────┴────────┴─────────┤
│聲請人宇○○、未○○○、戌○○、天○○等四人應負擔訴訟費用額為新台幣│
│65,793元（第二審確定訴訟費用額417,074元*聲請人宇○○等四人所佔比率  │
│631/4000 ≒65, 793元），已支出之訴訟費用額為新台幣87,879元，故聲請人│
│多負擔新台幣22, 086元，應由相對人按附表一比例負擔。本表計算式：聲請 │
│人宇○○等四人多負擔之訴訟費用22,086元*共有人應有部分比率。         │
└──────────────────────────────────┘

司法院資訊處製作；財團法人民間司法改革基金會備份。
